<?xml version='1.0' encoding='utf-8'?>
<verb default="íoschéimnigh" disambig="">
  <verbalNoun default="íoschéimniú" />
  <verbalAdjective default="íoschéimnithe" />
  <tenseForm default="íoschéimnigh" tense="Past" dependency="Indep" person="Base" />
  <tenseForm default="íoschéimníomar" tense="Past" dependency="Indep" person="Pl1" />
  <tenseForm default="íoschéimníodar" tense="Past" dependency="Indep" person="Pl3" />
  <tenseForm default="íoschéimníodh" tense="Past" dependency="Indep" person="Auto" />
  <tenseForm default="íoschéimnigh" tense="Past" dependency="Dep" person="Base" />
  <tenseForm default="íoschéimníomar" tense="Past" dependency="Dep" person="Pl1" />
  <tenseForm default="íoschéimníodar" tense="Past" dependency="Dep" person="Pl3" />
  <tenseForm default="íoschéimníodh" tense="Past" dependency="Dep" person="Auto" />
  <tenseForm default="íoschéimníodh" tense="PastCont" dependency="Indep" person="Base" />
  <tenseForm default="íoschéimnínn" tense="PastCont" dependency="Indep" person="Sg1" />
  <tenseForm default="íoschéimníteá" tense="PastCont" dependency="Indep" person="Sg2" />
  <tenseForm default="íoschéimnímis" tense="PastCont" dependency="Indep" person="Pl1" />
  <tenseForm default="íoschéimnídís" tense="PastCont" dependency="Indep" person="Pl3" />
  <tenseForm default="íoschéimnítí" tense="PastCont" dependency="Indep" person="Auto" />
  <tenseForm default="íoschéimníodh" tense="PastCont" dependency="Dep" person="Base" />
  <tenseForm default="íoschéimnínn" tense="PastCont" dependency="Dep" person="Sg1" />
  <tenseForm default="íoschéimníteá" tense="PastCont" dependency="Dep" person="Sg2" />
  <tenseForm default="íoschéimnímis" tense="PastCont" dependency="Dep" person="Pl1" />
  <tenseForm default="íoschéimnídís" tense="PastCont" dependency="Dep" person="Pl3" />
  <tenseForm default="íoschéimnítí" tense="PastCont" dependency="Dep" person="Auto" />
  <tenseForm default="íoschéimníonn" tense="PresCont" dependency="Indep" person="Base" />
  <tenseForm default="íoschéimním" tense="PresCont" dependency="Indep" person="Sg1" />
  <tenseForm default="íoschéimnímid" tense="PresCont" dependency="Indep" person="Pl1" />
  <tenseForm default="íoschéimnítear" tense="PresCont" dependency="Indep" person="Auto" />
  <tenseForm default="íoschéimníonn" tense="PresCont" dependency="Dep" person="Base" />
  <tenseForm default="íoschéimním" tense="PresCont" dependency="Dep" person="Sg1" />
  <tenseForm default="íoschéimnímid" tense="PresCont" dependency="Dep" person="Pl1" />
  <tenseForm default="íoschéimnítear" tense="PresCont" dependency="Dep" person="Auto" />
  <tenseForm default="íoschéimneoidh" tense="Fut" dependency="Indep" person="Base" />
  <tenseForm default="íoschéimneoimid" tense="Fut" dependency="Indep" person="Pl1" />
  <tenseForm default="íoschéimneofar" tense="Fut" dependency="Indep" person="Auto" />
  <tenseForm default="íoschéimneoidh" tense="Fut" dependency="Dep" person="Base" />
  <tenseForm default="íoschéimneoimid" tense="Fut" dependency="Dep" person="Pl1" />
  <tenseForm default="íoschéimneofar" tense="Fut" dependency="Dep" person="Auto" />
  <tenseForm default="íoschéimneodh" tense="Cond" dependency="Indep" person="Base" />
  <tenseForm default="íoschéimneoinn" tense="Cond" dependency="Indep" person="Sg1" />
  <tenseForm default="íoschéimneofá" tense="Cond" dependency="Indep" person="Sg2" />
  <tenseForm default="íoschéimneoimis" tense="Cond" dependency="Indep" person="Pl1" />
  <tenseForm default="íoschéimneoidís" tense="Cond" dependency="Indep" person="Pl3" />
  <tenseForm default="íoschéimneofaí" tense="Cond" dependency="Indep" person="Auto" />
  <tenseForm default="íoschéimneodh" tense="Cond" dependency="Dep" person="Base" />
  <tenseForm default="íoschéimneoinn" tense="Cond" dependency="Dep" person="Sg1" />
  <tenseForm default="íoschéimneofá" tense="Cond" dependency="Dep" person="Sg2" />
  <tenseForm default="íoschéimneoimis" tense="Cond" dependency="Dep" person="Pl1" />
  <tenseForm default="íoschéimneoidís" tense="Cond" dependency="Dep" person="Pl3" />
  <tenseForm default="íoschéimneofaí" tense="Cond" dependency="Dep" person="Auto" />
  <moodForm default="íoschéimníodh" mood="Imper" person="Base" />
  <moodForm default="íoschéimním" mood="Imper" person="Sg1" />
  <moodForm default="íoschéimnigh" mood="Imper" person="Sg2" />
  <moodForm default="íoschéimnímis" mood="Imper" person="Pl1" />
  <moodForm default="íoschéimnígí" mood="Imper" person="Pl2" />
  <moodForm default="íoschéimnídís" mood="Imper" person="Pl3" />
  <moodForm default="íoschéimnítear" mood="Imper" person="Auto" />
  <moodForm default="íoschéimní" mood="Subj" person="Base" />
  <moodForm default="íoschéimnímid" mood="Subj" person="Pl1" />
  <moodForm default="íoschéimnítear" mood="Subj" person="Auto" />
</verb>
